---
title: 'CHAMADA FAPEMIG Nº 005/2023 </br> ORGANIZAÇÃO DE EVENTOS DE CARÁTER TÉCNICO E CIENTÍFICO'
subtitle: 'Principais Informações'
author: '*Autor*: Victor Valerio'
date: '*Última Atualização*: `r format(Sys.Date(), "%d-%m-%Y")`'
output:
  xaringan::moon_reader:
    css: xaringan-themer.css
    nature:
      slideNumberFormat: "%current%"
      highlightStyle: github
      highlightLines: true
      ratio: 16:9
      countIncrementalSlides: true
---

```{r configuracoes_chunk, include = FALSE}
options(htmltools.dir.version = FALSE)
knitr::opts_chunk$set(
  out.width = '100%',
  cache = TRUE,
  echo = TRUE, 
  error = FALSE,
  message = FALSE, 
  warning = FALSE,
  hiline = TRUE
)
```

```{r configuracoes_tema, include = FALSE}
library(xaringanthemer)
style_mono_light(base_color = '#013A71',
                 header_font_google = google_font('Poppins'),
                 text_font_google = google_font("Poppins"),
                 code_font_google = google_font("Fira Mono"),
                 text_font_size = '1.5rem')
```

## APRESENTAÇÃO
  ---
- [**QUAL O OBJETIVO DO EDITAL?**](#capa1)

- [**QUAIS OS ITENS FINANCIÁVEIS?**](#capa2)

- [**QUAL VALOR MÁXIMO POR PROJETO?**](#capa3)

- [**QUAL O PRAZO PARA SUBMISSÃO?**](#capa4)

- [**QUAIS OS ELEMENTOS DO PROJETO?**](#capa5)

- [**REFERÊNCIA**](#capa6)

---
class: inverse, center, middle
name: capa1

  ---
## QUAL OBJETIVO DO EDITAL?
  ---

---
<div style = "text-align: justify">
## QUAL O OBJETIVO DO EDITAL? 
  ---

- De acordo com o **Art. 1**, tem-se a presente chamada possui o seguinte 
objetivo:

> "*Incentivar a divulgação de resultados de pesquisas científicas, tecnológicas e 
de inovação e contribuir para a promoção do intercâmbio científico e tecnológico 
por meio do apoio à organização de eventos científico-tecnológicos no Estado de 
Minas Gerais*"

---
class: inverse, center, middle
name: capa2

  ---
## QUAIS OS ITENS FINANCIÁVEIS?
  ---

---
<div style = "text-align: justify">
## QUAIS OS ITENS FINANCIÁVEIS?
  ---
  
- De acordo com o **Art. 7**, tem-se **12** diferentes itens financiáveis (cada 
item selecionado deve ser compatível com o objetivo da chamada e estar 
devidamente justificado).

1) *Diárias, exclusivamente para conferencistas convidados e membros de mesa 
redonda, conforme valores da FAPEMIG e somente para dias de realização do 
evento;*

2) *Passagens aéreas ou terrestres, exclusivamente para conferencistas convidados e
membros da mesa redonda;*
  
---
<div style = "text-align: justify">
## QUAIS OS ITENS FINANCIÁVEIS?
  ---

3) *Serviços gráficos de impressão ou de computação, incluindo vídeos e 
aplicativos e encadernação de materiais relacionados ao evento (por exemplo, 
anais, folder com programação e relação de trabalhos a serem apresentados);*

4) *Serviços gráficos de produção (designer gráfico) de peças relacionadas ao 
evento (por exemplo, identidade visual, confecção de anais, banners, folders e 
cartazes);*

---
<div style = "text-align: justify">
## QUAIS OS ITENS FINANCIÁVEIS?
  ---
  
5) *Locação de serviços técnicos e especializados destinados a tradução 
simultânea e traduções relacionadas a itens financiáveis na chamada;*

6) *Locação de serviços e equipamentos de áudio e vídeo, inclusive multimídia;*

7) *serviços de produção e edição de vídeos;*

8) *serviço de apoio a organização, construção do site, manutenção/suporte e
transmissão do evento;*

---
<div style = "text-align: justify">
## QUAIS OS ITENS FINANCIÁVEIS?
  ---
  
9) *Contratação de plataforma virtual para gerenciamento de inscrições, para
gerenciamento de submissões de trabalhos e para realização do evento online;*

10) *Contratação de serviços de vídeo para gravação e transmissão de 
apresentações ao vivo e edição para divulgação do evento;*

11) *Fornecimento de dupla internet, gerador e nobreak;*

12) *Contratação de Intérprete de Libras.*

---
class: inverse, center, middle
name: capa3

  ---
## QUAL VALOR MÁXIMO POR PROJETO?
  ---

---
<div style = "text-align: justify">
## QUAL VALOR MÁXIMO POR PROJETO?
  ---
  
- De acordo com o **Art. 3.4** o valor máximo de cada projeto varia de acordo 
com dois itens: 

  - **Abrangência**;
  - **Porte**. 
  
- As definições de cada um dos itens supracitados são definidos na tabela vigente 
da própria FAPEMIG. 

---
<div style = "text-align: justify">
## QUAL VALOR MÁXIMO POR PROJETO?
  ---

```{r, echo = FALSE}
valores <- data.frame(
  abrangencia = c('Local','Regional/Estadual','Nacional','Mundial'),
  pequeno = c('R$ 6.000', 'R$ 12.000', 'R$ 12.000', 'R$ 36.000'),
  medio = c('R$ 12.000','R$ 18.000','R$ 24.000','R$ 60.000'),
  intermediario = c('R$ 18.000', 'R$ 24.000', 'R$ 60.000', 'R$ 84.000'),
  grande = c('-', 'R$ 30.000', 'R$ 120.000', 'R$ 144.000')
)
knitr::kable(valores,
             escape = FALSE,
             format = 'html',
             align = c('c', 'c', 'c', 'c', 'c'),
             col.names = c('Abrangência', 'Pequeno','Médio','Intermediário','Grande'),
             caption = 'TABELA RESUMO DE VALOR MÁXIMO DE PROJETO POR CRITÉRIO DE ABRANGÊNCIA E PORTE') 
```

---
<div style = "text-align: justify">
## QUAL VALOR MÁXIMO POR PROJETO?
  ---

- São valores de referência para **abrangência**: 

  - **Mundial**: Eventos promovidos por sociedades científicas ou tecnológicas 
  mundiais, sediadas ou não no Brasil, que sejam realizados em diferentes países
  a cada edição, ou Eventos promovidos por entidades de âmbito internacional, 
  que tenham em sua Comissão Organizadora ou Comitê Científico representantes de 
  instituições estrangeiras reconhecidas internacionalmente e público 
  participante proveniente de instituições estrangeiras.

---
<div style = "text-align: justify">
## QUAL VALOR MÁXIMO POR PROJETO?
  ---

- São valores de referência para **abrangência**: 

  - **Nacional**: Eventos de entidades nacionais que tenham na composição de sua 
  Comissão Organizadora e de seu Comitê Científico representantes de diferentes 
  instituições nacionais de qualidade reconhecida, bem como 
  palestrantes/conferencistas convidados provenientes de instituições nacionais 
  e internacionais.

---
<div style = "text-align: justify">
## QUAL VALOR MÁXIMO POR PROJETO?
  ---

- São valores de referência para **abrangência**: 

  **Regional/Estadual**: Eventos promovidos por diferentes instituições com 
  abrangência regional ou estadual, e que promovam a integração de diferentes 
  programas ou pesquisadores atuando sobre o mesmo tema.

---
<div style = "text-align: justify">
## QUAL VALOR MÁXIMO POR PROJETO?
  ---

- São valores de referência para **abrangência**:

  **Local**: Eventos de menor porte e de abrangência de uma ou mais instituições 
  da mesma localidade, organizados por pesquisadores destas localidades.
  
- **Provavelmente será LOCAL**.

---
<div style = "text-align: justify">
## QUAL VALOR MÁXIMO POR PROJETO?
  ---

- São valores de referência para **porte**:

  - **Pequeno**: Até 100 inscritos;
  
  - **Médio**: De 101 à 400 inscritos;
  
  - **Intermediário**: De 401 à 1000 inscritos;
  
  - **Grande**: Mais de 1001 inscritos. 
  
- **Provavelmente será INTERMEDIÁRIO**.
  
---
class: inverse, center, middle
name: capa4

  ---
## QUAL O PRAZO PARA SUBMISSÃO?
  ---
  
---
<div style = "text-align: justify">
## QUAL O PRAZO PARA SUBMISSÃO?
  ---

- De acordo com o **Art. 4.3**, tem-se o seguinte cronograma:
```{r, echo = FALSE}
cronograma <- data.frame(
  realizacao = c('Entre 01/10/23 e 31/01/24',
                 'Entre 01/02/24 e 30/05/24',
                 'Entre 01/06/24 e 30/09/24'),
  submissao = c('30/05/23', 
                '02/10/23', 
                '31/01/24'),
  resultado = c('28/07/23',
                '30/01/23',
                '27/03/24')
)
knitr::kable(cronograma,
             escape = FALSE,
             format = 'html',
             align = c('c', 'c', 'c'),
             col.names = c('Data de Realização do Evento', 'Prazo de Submissão da Proposta','Divulgação do Resultado')) 
```

---
class: inverse, center, middle
name: capa5

  ---
## QUAIS OS ELEMENTOS DO PROJETO?
  ---
  
---
<div style = "text-align: justify">
## QUAIS OS ELEMENTOS DO PROJETO?
  ---

- De acordo com o **Art. 8**, são itens mínimos do projeto:

  - **Dados básicos da Proposta** (Título, Data, Duração, Área de Conhecimento, 
  Resumo, Palavras-Chave);
  - **Instituições** (Executora/Proponente, Gestora/Fundação, Parceiras se Houver);
  - **Natureza da Proposta** (Abrangência e Porte);
  - **Detalhamento da Proposta**;
  - **Metas** e **Local**.

---
<div style = "text-align: justify">
## QUAIS OS ELEMENTOS DO PROJETO?
  ---
  
- Há um possível impeditivo para nossa participação, de acordo com o 
**Art. 8.2.9**:

> "*Será financiada nesta Chamada somente Organização de Eventos de abrangência
regional, nacional e internacional, devendo ser especificado no formulário 
eletrônico, em “Natureza da Proposta”, qual a amplitude e porte do evento*".

---
<div style = "text-align: justify">
## QUAIS OS ELEMENTOS DO PROJETO?
  ---

- Penso que não será possível o envio de diferentes coordenadores, para o mesmo 
evento. Conforme descrito pelos **Arts. 5.1.7 e 5.1.7.1**:

> "*A proposta deverá ser original. A não observância desta diretriz inabilitará 
a proposta.*"

> "*Constatado o envio de propostas idênticas, todas serão desclassificadas.*"
  
---
class: inverse, center, middle
name: capa6

  ---
## REFERÊNCIA
  ---

---
<div style = "text-align: justify">
## REFERÊNCIA
  ---

- [**LINK PARA CHAMADA FAPEMIG**](http://www.fapemig.br/pt/chamadas_abertas_oportunidades_fapemig/);

- [**LINK PARA TABELAS VIGENTES - FAPEMIG**](http://www.fapemig.br/pt/menu-servicos/tabelas-vigentes/financiamento-de-eventos/).
